臺灣臺北地方法院刑事判決　　　　　　　93年度易字第1130號
公　訴　人　臺灣臺北地方法院檢察署檢察官
被　　　告　丙○○
上列被告因傷害案件，經檢察官提起公訴（93年度偵字第882號）
，本院判決如下：
    主  文
丙○○共同傷害人之身體，處有期徒刑陸月，如易科罰金，以參
佰元折算壹日。金屬製吊衣架壹支，沒收之。
    事  實
一、丙○○原向乙○○分租位在臺北市中山區○○○路○ 段26號
    6 樓19室之房間，嗣因故不再續租；惟於丙○○欲搬離前1
    日，乙○○以電話通知丙○○尚應再繳付該屋費用約新臺幣
    （下同）1 千餘元，並於丙○○質疑帳目已均結清時，在電
    話中告以：「以後都會相遇到」等語，致2 人間產生嫌隙。
    嗣於次日即92年7 月8 日晚間7 時40分許，丙○○偕同3 名
    成年友人前往上址搬離物品時，復因上開費用結算問題與乙
    ○○發生口角，詎丙○○與2 名同行之真實姓名年籍不詳友
    人竟共同基於傷害之犯意聯絡，由該2 名真實姓名年籍不詳
    之友人徒手、及將丙○○所有之金屬製吊衣架1 支拆解後持
    以毆打乙○○，致乙○○受有頭部外傷合併顱骨骨折、臉部
    右下頦部裂傷（3 乘1 乘0.8 公分）、右腰部瘀青挫傷（8
    乘5 公分）、右手臂瘀青（25乘5 公分）及四肢多處瘀傷等
    傷害。
二、案經乙○○訴由臺北市政府警察局中山分局報告臺灣臺北地
    方法院檢察署檢察官偵查起訴。
    理  由
一、訊據被告丙○○於本院審理時，固坦承當日帶同3 名友人至
    上址，嗣其中2 名友人曾出手毆打告訴人即被害人乙○○，
    當時其均在場等情，然辯稱：其個人並未動手，不應令負傷
    害罪之刑責云云。
二、經查，被告之2 名友人於上揭時、地，持金屬製吊衣架毆打
    被害人，致被害人受有上述傷害等情，為被告自承，並經被
    害人乙○○於警詢、偵查中指訴纂詳，及於本院審理時具結
    證述明確，核與證人甲○○於本院審理時結證稱：「乙○○
    阻止被告．．並告訴被告說你先不要搬．．之後被告二個朋
    友就說為什麼不可以搬，接著就有言語衝突，之後打起來．
    ．（問：被告二個朋友怎麼打告訴人乙○○？）我起先看到
    他們二邊用手、腳互毆，過程中有撞斷掛衣服的衣架，我看
    到被告二個朋友用衣架打乙○○。」（見本院94年2 月23日
    審判筆錄）之情節亦屬相符，此外，復有馬偕紀念醫院甲種
    、乙種診斷證明書各一件在卷可資佐證，自堪認屬實在。至
    被告雖以前詞置辯，惟按共同正犯不限於事前有協議，即於
    行為當時有共同犯意之聯絡者，亦屬之；且其表示之方法，
    亦不以明示通謀為必要，即相互間有默示之合致，亦無不可
    （最高法院30年上字第870 號、73年臺上字第2364號判例參
    照）。再按，以自己共同犯罪之意思而同謀，並由其中一部
    分人實施犯罪之行為者，亦承認為共同正犯，即所謂共謀共
    同正犯之謂。而除被告自承在其2 名友人毆打被害人時，始
    終在場，然僅在最後看到乙○○流血時，才叫他們不要打了
    外，本院復審酌案發當時，上址除被害人外，僅有被告及其
    帶同之友人3 名，共5 人在場，而其中除被告與被害人間曾
    因上開租屋費用結算生有嫌隙外，其餘之人既不識被害人，
    自亦與被害人無何仇怨可言，是苟非被告與下手實施傷害犯
    行之2 名友人間有犯意聯絡，被告自可合其自身與另名友人
    之力，阻止傷害犯行之發生，詎被告於本院審理時陳述：「
    當時他用那種態度，因此我不想替他說話，事後是因為看到
    他流血，才出言勸架。（問：也就是說乙○○被你的二個朋
    友打，在當時並不違反你的意思？）事情發生時，我自己不
    會想要替他去說什麼。」（見同上筆錄）等語，足見本案被
    告之2 名友人出手毆打時，被告有視其友人行為為自己行為
    之意思，而與其下手實施之2 名友人間有犯意聯絡甚明。被
    告徒辯以其未動手云云，仍難卸免其罪責，附此敘明。
三、核被告所為，係犯刑法第二百七十七條第一項傷害罪；其與
    2 名真實姓名年籍不詳之友人，有犯意之聯絡及行為之分擔
    ，為共同正犯。爰審酌被告僅因與被害人間細故即有此犯行
    、及被害人所受傷害程度非輕，並考量公訴人所具體求處之
    刑度，量處如主文所示之刑，並諭知易科罰金之折算標準。
    金屬製吊衣架1 支為被告所有供其及2 名友人犯罪所用之物
    ，業據被害人及證人甲○○證述在卷，且為被告所不否認，
    雖未經扣案，惟既無證據證明業已滅失，依刑法第三十八條
    第一項第二款沒收之。
據上論斷，應依刑事訴訟法第二百九十九條第一項前段，刑法第
二十八條、第二百七十七條第一項、第四十一條第一項前段、第
三十八條第一項第二款，罰金罰鍰提高標準條例第一條前段、第
二條，判決如主文。
本案經檢察官李鴻維到庭執行職務。
中　　華　　民　　國　　94　　年　　3 　　月　　11　　日
　　　　　　　　　        刑事第十六庭
                              審判長法  官  劉嶽承
                                    法　官　胡宗淦
                                    法　官　王幸華
以上正本證明與原本無異
如不服本判決應於送達後10日內向本院提出上訴狀
　　　　　　　　　　　　　　　　    書記官　陳泰寧
中　　華　　民　　國　　94　　年　　3 　　月　　11 　 日
